臺灣士林地方法院交通事件裁定　　　　96年度交聲字第1347號
原處分機關　臺北市交通事件裁決所
異　議　人
即受處分人　甲○○
代　理　人　乙○○
上列受處分人因違反道路交通管理處罰條例案件，對於臺北市交
通事件裁決所於民國96年9 月20日所為裁決（北市裁二字第裁22
-1AB741397號），聲明異議，本院裁定如下：
    主  文
異議駁回。
    理  由
一、按汽車停車時，在設有殘障者專用停車標誌處所，非殘障用
    車不得停放，而汽車駕駛人停車時，於身心障礙專用停車位
    違規停車者，處新臺幣600 元以上1,200 元以下罰鍰，又於
    身心障礙專用停車位違規停車者，處新台幣1,200 元罰鍰，
    ，道路交通安全規則第112 條第1 項第5 款、道路交通管理
    處罰條例第56條第1 項第10款、道路交通管理事件統一裁罰
    基準及處理細則均定有明文。又使用身心障礙者專用停車位
    者，除掛有專用牌照之車輛外，應將專用停車位識別證置於
    汽車擋風玻璃明顯處或黏貼於機車車首，以供查核檢驗，身
    心障礙者專用停車位設置管理辦法第9 條第1 項亦有明定。
    是身心障礙者使用身心障礙者專用停車位時，若未將專用停
    車位識別證置於汽車擋風玻璃明顯處或黏貼於機車車首以供
    查核驗證，即屬道路交通管理處罰條例第56條第1 項第10款
    所規定之於身心障礙專用停車位「違規」停車，應依該條規
    定裁罰。
二、原處分意旨略以：異議人即受處分人甲○○於民國96年8 月
    20日下午2 時6 分，將其所有車號K9-1766 號自小客車，違
    規停放於臺北市百齡橋堤外平面停車場內之身心障礙專用停
    車位，經臺北市停車管理處逕行舉發，因認異議人有「於身
    心障礙專用停車位違規停車」之行為，於96年9 月20日以北
    市裁二字第裁22-1AB741397號裁決書，依道路交通管理處罰
    條例第56條第1 項第10款規定，裁處罰鍰新臺幣（下同）1,
    200 元等語。
三、異議意旨略以：異議人領有殘障手冊及專用停車位識別證，
    違規當日係將停車證夾在汽車擋風玻璃左上方，因擋風玻璃
    貼有防曬隔熱紙，致停管處人員未能明確查核，始為舉發；
    道路交通管理處罰條例第56條第1 項第10款規定目的在於處
    罰非殘障人士使用殘障車位之情形，異議人本身既為重度多
    重障礙，且確實領有專用停車位識別證，縱使異議人當日未
    將該專用停車位識別證置於汽車擋風玻璃明顯處，不應剝奪
    異議人停車權益云云。
四、經查，異議人即受處分人甲○○於上揭時地，將車牌號碼K9
    -1766 號自小客車停放在臺北市百齡橋堤外平面停車場所劃
    設之身心障礙專用停車位，並未依上開規定將專用停車位識
    別證置於汽車擋風玻璃明顯處供查驗，而係將殘障手冊放置
    於擋風玻璃左上方之事實，業據證人即臺北市停車管理處取
    締本件違規之查核員劉凌雲於本院證述明確，復有臺北市停
    車管理處96年9 月10日北市停四字第09634922000 號書函及
    現場取締相片5 張在卷可參，異議人於本院亦自承違規當時
    確實未將專用停車位識別證置於汽車擋風玻璃明顯處，而係
    放置殘障手冊（本院96年11月9 日訊問筆錄），故異議人未
    依規定放置專用停車位識別證，洵堪認定。
五、異議人雖辯稱：其確實領有專用停車位識別證，縱未依規定
    放置，亦非違規使用殘障停車位，本件裁罰規定違反法律授
    權之明確性云云。惟查，身心障礙者專用停車位設置管理辦
    法第9 條第1 項之所以規定使用身心障礙者專用停車位者，
    應將專用停車位識別證置於汽車擋風玻璃明顯處，以供查核
    驗證，其立法意旨在於藉由專用停車位識別證之查核，以驗
    證殘障車位佔用者之身分，如同道路交通管理處罰條例第14
    條第2 款規定行車執照應隨車攜帶，具有同樣的管制目的，
    亦為主管機關必要之管理措施；又領有身心障礙者專用停車
    位識別證之駕駛人於使用專用停車位時，仍應將該識別證置
    於汽車擋風玻璃明顯處以供查核驗證，違規者當依道路交通
    管理處罰條例相關規定辦理，業據內政部90年12月11日（90
    ）台內社字第9036856 號函示在案，準此，縱令異議人確實
    為身心殘障者且領有專用停車位識別證，仍須遵守於汽車擋
    風玻璃明顯處放置識別證供查核驗證之規定，違反者仍應依
    上開規定裁罰；進者，身心障礙者專用停車位設置管理辦法
    第1 條明定該辦法係依身心障礙者保護法第48條第2 項規定
    訂定，其授權依據明確，法令既已明文規定應如何置放或黏
    貼專用停車位識別證，則異議人如欲在身心障礙者專用停車
    位停車，自應依照前揭規定使用專用停車位識別證，並無異
    議人所稱授權不明確、違反法律保留原則之情事；且異議人
    所有之專用停車位識別證，於注意事項欄亦明載「本證應置
    於汽車擋風玻璃明顯處或機車車首，以供查核驗證」，異議
    人對此規定事項自難諉為不知。故異議人雖領有殘障專用停
    車位識別證，然既未將該識別證依規定置於車上，依前開說
    明，即屬違規，異議人所辯，洵無足採。
六、綜上所述，原處分機關認異議人違規事實明確，依道路交通
    管理處罰條例第56條第1 項第10款及違反道路交通管理事件
    統一裁罰基準及處理細則之規定，對異議人違規行為裁處1,
    200 元之罰鍰，核無不當。本件異議為無理由，應予駁回。
據上論斷，應依道路交通案件處理辦法第19條，裁定如主文。
中　　華　　民　　國　　96　　年　　11　　月　　30　　日
                  交通法庭法  官  陳美彤
以上正本證明與原本無異。
如不服本裁定應於送達後5日內向本院提出抗告狀。
                          書記官  賴麗容
中　　華　　民　　國　　96　　年　　11　　月　　30　　日
